Inventaris van het archief van de Directie Financiering en Deelnemingen van het Ministerie van Economische Zaken, (1946) 1950-2000 (2005)
Nationaal Archief, Den Haag
- BLOK 1976-2000
  - Gedeponeerde Archieven, C
    - Stichting Industrieel Garantiefonds (SIG), C.1
      - Stukken betreffende de Financieringsmaatschappij Industrieel Garantiefonds Amsterdam NV (FIGA) te Amsterdam, 1962-1987; 4682-4716, ---; 24 omslag en 12 pak
        - Staatsdeelneming, Schenkelaars-Brekoo Muziekinstrumentenfabriek BV te Eindhoven 1968-1982, 4704; pak
          Nota bene: Voorheen Schenkelaars Muziekinstrumentenfabriek CV
        - Staatsdeelneming, Tekno BV te Kopenhagen, Denemarken 1974, 4705; omslag
        - Staatsdeelneming, UNO, BV Metaalwarenfabriek 1970-1976, 4706; omslag
        - Staatsdeelneming, Woerden, NV Machinefabriek te Woerden 1963-1966, 4707; omslag
        - Overzichten van deelnemingen 1962-1982, 4708; omslag
        - Jaarverslagen over de jaren 1961-1984 1962-1985, 4709; omslag
        - Vergaderstukken van de Algemene Vergadering van Aandeelhouders (AVA) 1964-1986, 4710; pak
        - Kasgeldleningen 1965-1984, 4711; omslag
        - Beheersovereenkomsten en financieringsovereenkomsten 1970-1982, ---
          Nota bene: Zie voor de stukken inv.nr. 4676
        - Beheersovereenkomst 1978, 4712; omslag
        - Financieringsovereenkomst 1978, 4713; omslag
          Nota bene: Zie ook inv.nr. 4676
        - Financieringsopstelling 1985 - 1986 1985-1987, 4714; omslag
        - Overleg met betrekking tot overname van de Financieringsmaatschappij Industrieel Garantiefonds Amsterdam NV (FIGA) door Atlas Venture Beheer BV 1987, 4715; omslag
        - Verkoopovereenkomst 1987, 4716; omslag
      - Stukken betreffende kasafdekking van het door de Stichting Industrieel Garantiefonds over 1984 geleden exploitatieverlies, 1985; 4717; omslag
    - Nederlandse Pijpleidingmaatschappij BV (NPM), C.2
      - Algemene correspondentie, 1980-1982; 4718-4719; 2 pak
        - 1980 - 1981-05, 4718; pak
        - 1981-06 - 1982-05, 4719; pak
      - Ingekomen stukken, 1985-1987; 4720-4722; 3 pak
        - 1985, 4720; pak
          Nota bene: Zie voor tekeningen inv.nr. 4844
        - 1986, 4721; pak
          Nota bene: Zie voor tekeningen inv.nr. 4845
        - 1987, 4722; pak
          Nota bene: Zie voor tekeningen inv.nr. 4846
      - Uitgaande stukken, 1985-1987; 4723-4726; 4 pak
        - 1985, 4723; pak
        - 1986, 4724; pak
        - 1987-01 - 1987-06, 4725; pak
        - 1987-07 - 1987-12, 4726; pak
      - Verslagen van stafvergaderingen en stafbesprekingen, 1981-1983; 4727; omslag
      - Verslagen van vergaderingen met externe partijen, 1981-1984; 4728; omslag
      - Vergaderstukken van de Vereniging van Leidingeigenaren in Nederland (Velin), 1985-1987; 4729-4731; 3 pak
        - 1985, 4729; pak
        - 1986, 4730; pak
        - 1987, 4731; pak
      - Activiteiten en actiepuntenlijst, 1981-1986; 4732; omslag
      - Stukken betreffende garantieovereenkomsten en aanvullingen van beschikbare middelen, 1981-1987; 4733; pak
      - Rapportages aan de directeur, 1981-1987; 4734; omslag
      - Besprekingsverslagen met Union Oil, 1982-1983; 4735; omslag
      - Stukken betreffende de tariefassistentie door de Gasunie, 1982-1983; 4736; omslag
      - Kwartaalverslagen van de Gasunie over de periode januari 1984 - september 1987 inzake de 26" NPM-leiding, 1984-1987; 4737; omslag
      - Stukken betreffende de resultaten van metingen van de kathodische bescherming van de zinkerbundel onder het Calandkanaal en van de pijpleiding tussen Amsterdam en Pernis, verricht door respectievelijk het Metaalinstituut van TNO (Nederlandse Organisatie van Toegepast Natuurwetenschappelijk Onderzoek) en de Gasunie, 1985-1987; 4738; pak
      - Documentatie, 1980-1983; 4739; omslag
  - Kaarten en tekeningen, D
    - Tekeningen behorend bij inv.nr. 654, 4740
    - Tekeningen behorend bij inv.nr. 658, 4741
    - Tekeningen behorend bij inv.nr. 665, 4742
    - Tekeningen behorend bij inv.nr. 666, 4743
    - Tekeningen behorend bij inv.nr. 668, 4744
    - Tekeningen behorend bij inv.nr. 669, 4745
    - Tekeningen behorend bij inv.nr. 670, 4746
    - Tekeningen behorend bij inv.nr. 672, 4747
    - Tekeningen behorend bij inv.nr. 673, 4748
    - Tekeningen behorend bij inv.nr. 695, 4749
    - Tekeningen behorend bij inv.nr. 696, 4750
    - Tekeningen behorend bij inv.nr. 701, 4751
    - Tekeningen behorend bij inv.nr. 705, 4752
    - Tekeningen behorend bij inv.nr. 707, 4753
    - Tekeningen behorend bij inv.nr. 713 en 714, 4754
    - Tekeningen behorend bij inv.nr. 716, 4755
    - Tekeningen behorend bij inv.nr. 722, 4756
    - Tekeningen behorend bij inv.nr. 723, 4757
    - Tekeningen behorend bij inv.nr. 727, 4758
    - Tekeningen behorend bij inv.nr. 736, 4759
    - Tekeningen behorend bij inv.nr. 737, 4760
    - Tekeningen behorend bij inv.nr. 740, 4761
    - Tekeningen behorend bij inv.nr. 750, 4762
    - Tekeningen behorend bij inv.nr. 759, 4763
    - Tekeningen behorend bij inv.nr. 773, 4764
    - Tekeningen behorend bij inv.nr. 776, 4765
    - Tekeningen behorend bij inv.nr. 786, 4766
    - Tekeningen behorend bij inv.nr. 787, 4767
    - Tekeningen behorend bij inv.nr. 795, 4768
    - Tekeningen behorend bij inv.nr. 798, 4769
    - Tekeningen behorend bij inv.nr. 813, 4770
    - Tekeningen behorend bij inv.nr. 818, 4771
    - Tekeningen behorend bij inv.nr. 821, 4772
    - Tekeningen behorend bij inv.nr. 831, 4773
    - Tekeningen behorend bij inv.nr. 832, 4774
    - Tekeningen behorend bij inv.nr. 866, 4775
    - Tekeningen behorend bij inv.nr. 867, 4776
    - Tekeningen behorend bij inv.nr. 872, 4777
    - Tekeningen behorend bij inv.nr. 877, 4778
    - Tekeningen behorend bij inv.nr. 883, 4779
    - Tekeningen behorend bij inv.nr. 887, 4780
    - Tekeningen behorend bij inv.nr. 888, 4781
    - Tekeningen behorend bij inv.nr. 894, 4782
    - Tekeningen behorend bij inv.nr. 895, 4783
    - Tekeningen behorend bij inv.nr. 898, 4784
    - Tekeningen behorend bij inv.nr. 913, 4785
    - Tekeningen behorend bij inv.nr. 923, 4786
    - Tekeningen behorend bij inv.nr. 925, 4787
    - Tekeningen behorend bij inv.nr. 927, 4788
    - Tekeningen behorend bij inv.nr. 929, 4789
    - Tekeningen behorend bij inv.nr. 938, 4790
    - Tekeningen behorend bij inv.nr. 954, 4791
    - Tekeningen behorend bij inv.nr. 958, 4792
    - Tekeningen behorend bij inv.nr. 959, 4793
    - Tekeningen behorend bij inv.nr. 962, 4794
    - Tekeningen behorend bij inv.nr. 991, 4795
    - Tekeningen behorend bij inv.nr. 997, 4796
    - Tekeningen behorend bij inv.nr. 1009, 4797
    - Tekeningen behorend bij inv.nr. 1012, 4798
    - Tekeningen behorend bij inv.nr. 1014, 4799
    - Tekeningen behorend bij inv.nr. 1035, 4800
    - Tekeningen behorend bij inv.nr. 1045, 4801
    - Tekeningen behorend bij inv.nr. 1048, 4802
    - Tekeningen behorend bij inv.nr. 1051, 4803
    - Tekeningen behorend bij inv.nr. 1055, 4804
    - Tekeningen behorend bij inv.nr. 1057, 4805
    - Tekeningen behorend bij inv.nr. 1058, 4806
    - Tekeningen behorend bij inv.nr. 1059, 4807
    - Tekeningen behorend bij inv.nr. 1065, 4808
    - Tekeningen behorend bij inv.nr. 1085, 4809
    - Tekeningen behorend bij inv.nr. 1087, 4810
    - Tekeningen behorend bij inv.nr. 1143, 4811
    - Tekeningen behorend bij inv.nr. 1144, 4812
    - Tekeningen behorend bij inv.nr. 1154, 4813
    - Tekeningen behorend bij inv.nr. 1158, 4814
    - Tekeningen behorend bij inv.nr. 1164, 4815
    - Tekeningen behorend bij inv.nr. 1165, 4816
    - Tekeningen behorend bij inv.nr. 1167, 4817
    - Tekeningen behorend bij inv.nr. 1177, 4818
    - Tekeningen behorend bij inv.nr. 1182, 4819
    - Tekeningen behorend bij inv.nr. 1188, 4820
    - Tekeningen behorend bij inv.nr. 1192, 4821
    - Tekeningen behorend bij inv.nr. 1215, 4822
    - Tekeningen behorend bij inv.nr. 1220, 4823
    - Tekeningen behorend bij inv.nr. 1228, 4824
    - Tekeningen behorend bij inv.nr. 1231, 4825
    - Tekeningen behorend bij inv.nr. 1233, 4826
    - Tekeningen behorend bij inv.nr. 1235, 4827
    - Tekeningen behorend bij inv.nr. 1240, 4828
    - Tekeningen behorend bij inv.nr. 1241, 4829
    - Tekeningen behorend bij inv.nr. 1383, 4830
    - Tekeningen behorend bij inv.nr. 1767, 4831
    - Tekeningen behorend bij inv.nr. 2045, 4832
    - Tekeningen behorend bij inv.nr. 2379, 4833
    - Tekeningen behorend bij inv.nr. 2988, 4834
    - Tekeningen behorend bij inv.nr. 3018, 4835
    - Tekeningen behorend bij inv.nr. 3105, 4836
    - Tekeningen behorend bij inv.nr. 3574, 4837
    - Tekeningen behorend bij inv.nr. 3576, 4838
    - Tekeningen behorend bij inv.nr. 3749, 4839
    - Tekeningen behorend bij inv.nr. 3853, 4840
    - Tekeningen behorend bij inv.nr. 3962, 4841
    - Tekeningen behorend bij inv.nr. 4238, 4842
    - Tekeningen behorend bij inv.nrs. 4622-4624, 4843
    - Tekeningen behorend bij inv.nr. 4720, 4844
    - Tekeningen behorend bij inv.nr. 4721, 4845
    - Tekeningen behorend bij inv.nr. 4722, 4846